

José Ángel Álvarez Flores

Email: angelalvarezflores@gmail.com

Teléfono celular: 449 109 6926

Ingeniero en TI

Perfil:

Ingeniero en tecnologías de la información y comunicación con tres años y medio de experiencia como desarrollador web. Entusiasta por la tecnología y el desarrollo de software. Abierto mentalmente para enfrentar cualquier reto profesional y con un potencial innato para aprender nuevas tecnologías o herramientas.

Habilidades técnicas:

Java:	• • • • • • • • • •	SQL Server:	•••••
PHP:	• • • • • • • •	MySQL:	•••••
C#, Asp.Net:	••••••	HTML / CSS:	••••••
JavaScript:	••••••	Modelo MVC:	•••••
Git:	• • • • • • • • • •	Kanban:	••••••

Educación:

Instituto Tecnológico de Aguascalientes

Ingeniería en TIC's (2011 - 2015)

Centro de Bachillerato Tecnológico Agropecuario No. 40

Técnico en informática (2008 - 2011).

Experiencia Laboral:

Desarrollador, Instituto Nacional de Estadística y Geografía (www.inegi.org.mx) Junio 2019 – diciembre 2020.

Desarrollador web (C#, .NET) en proyectos con impacto a nivel nacional como el sitio de "cénsate tú mismo" que se utilizó por primera vez una herramienta en linea para el levantamiento de información dentro del censo de población y vivienda 2020 y además otro sistema web (siseg) con varios módulos que mostraban información variada de las diferentes etapas y de distintos módulos del censo.

Herramientas: C#, .NET, Ling, JS, Jquey, bootstrap, ChartsJS, modelo MVC, Git, Oracle (como SGBD), AWS (mail).

Analista de Software / Desarrollador, Vitrohogar de Aguascalientes (www.vitrohogar.com.mx)

Noviembre 2017 - noviembre 2018.

Fungiendo principalmente como analista de software, detectando y solucionando problemas del ERP (*Intelisis*) a nivel base de datos, dando soporte a los usuarios, generando reportes desde SQL Server.

Además, desarrollé un sistema web para facilitar el control y gestión de tareas y/o actividades de los empleados de la empresa.

Herramientas: PHP, Laravel, JS, Jquey, bootstrap, modelo MVC, Git, SQL Server, MySQL, Java Swing.

Coordinador de Proyectos / Desarrollador, Kiubix (www.kiubix.com)

Octubre 2016 - septiembre 2017.

Desarrollador Web Full Stack de proyectos para la gestión de negocios en distintos rubros. Después de cuatro meses llegué a ascender al puesto de coordinador de proyectos (Project manager) donde era responsable de dos sistemas ERP y contaba con un equipo de tres personas, para lo que mis actividades eran diseñar y programar funcionalidades, y aparte me encargaba de tener juntas con los clientes cada semana donde se hacia el levantamiento de requerimientos, y a partir de eso, realizaba la organización de las actividades mediante el uso de la metodología Kanban.

Herramientas: PHP, Yii 2, JS, Jquey, bootstrap, modelo MVC, Git, MySQL.

Asesor Telefónico, Muñoz corporativo (www.mca.com.mx).

Marzo 2015 – julio 2015.

Soporte a clientes de infinitum Telmex, atendiendo un promedio de 150 llamadas semanales apoyando a la solución de problemáticas en el servicio de internet.